臺灣桃園地方法院刑事判決　　　　　　　 96年度訴字第138號
公　訴　人　台灣桃園地方法院檢察署檢察官
被　　　告　甲○○
　　　　　　　　　　另案押於臺灣台中看守所
上列被告因毒品危害防制條例案件，經檢察官提起公訴（95年度
毒偵字第5311、5312、5461號），嗣經本院合議裁定改採簡式審
判程序審理，本院判決如下：
    主  文
甲○○施用第一級毒品，處有期徒刑壹年肆月，減為有期徒刑柒
月，扣案之第一級毒品海洛因殘渣袋壹小包內之海洛因、海洛因
拾壹小包（毛重參點伍伍公克）、海洛因壹小包（毛重零點參伍
公克），均沒收銷燬之，海洛因殘渣袋壹只本身、注射針筒參支
、塑膠分裝器壹支均沒收；又施用第二級毒品，處有期徒刑陸月
，減為有期徒刑參月；應執行有期徒刑玖月，扣案之第一級毒品
海洛因殘渣袋壹小包內之海洛因、海洛因拾壹小包（毛重參點伍
伍公克）、海洛因壹小包（毛重零點參伍公克），均沒收銷燬之
，海洛因殘渣袋壹只本身、注射針筒參支、塑膠分裝器壹支均沒
收。
    事  實
一、甲○○曾於民國92年間因施用毒品案件，經台灣基隆地方法
    院裁定送觀察、勒戒，經認有繼續施用毒品傾向，而由該院
    裁定送強制戒治，嗣因停止戒治付保護管束期滿，經台灣基
    隆地方法院檢察署檢察官於93年11月19日以93年度戒毒偵字
    第63號處分不起訴確定在案。又於94年間因施用第一級毒品
    罪，經臺灣高等法院於94年12月8 日判處有期徒刑1 年確定
    （96年9 月11日執行完畢，於本案不構成累犯）。猶不知悔
    改，復基於施用第一級毒品海洛因之包括犯意、施用第二級
    毒品安非他命之包括犯意，自95年7 月初起至95年9 月12日
    早上止，在基隆市○○區○○街1 巷1 弄17號、基隆市○○
    區○○街247 之5 號7 樓之居所，以針筒注射之方式施用海
    洛因，平均1 日施用1 次；又自95年7 月初起至95年9 月
    9 日早上止，在上開同一處所，以鋁箔紙加熱燒烤方式施用
    安非他命，平均3 、4 日施用1 次。嗣：(1)、警方於95年
    7 月26日下午1 時35分許，在基隆市○○路3 號前盤查發現
    甲○○為毒品人口且未依規定定期接受警方驗尿而實施盤查
    ，在甲○○身上鐵盒內扣得第一級毒品海洛因殘渣袋壹小包
    ，並採得其尿液鑑驗，而知上情。(2)、甲○○於95年9 月12
    日晚間9 時30分許，在基隆市○○區○○街247 之5 號7 樓
    之居所因另案為警通緝到案，扣得甲○○所有供其施用海洛
    因之注射針筒參支、塑膠分裝器壹支、海洛因拾壹小包（毛
    重參點伍伍公克）、海洛因壹小包（毛重零點參伍公克），
    經採得其尿液鑑驗，而知上情。
二、案經基隆市警察局第四分局、第二分局報告臺灣基隆地方法
    院檢察署檢察官而由臺灣高等法院檢察署檢察官令轉台灣桃
    園地方法院檢察署檢察官偵查起訴。
    理  由
一、訊據被告甲○○對於上開事實坦承不諱，其為警查獲採驗之
    尿液呈嗎啡、甲基安非他命之陽性反應，此有驗尿報告3 紙
    附卷可稽，扣案之海洛因殘渣袋1 只、海洛因12小包，復分
    別經法務部調查局鑑驗及警方初步鑑驗在案，有該局鑑定書
    、基隆市警察局第二分局毒品初步鑑驗報告單各1 紙可憑，
    並有臺灣高等法院被告前案紀錄表1 紙附卷足考，又有扣案
    上開各項證物可資佐憑，本件事證明確，被告係於毒品危害
    防制條例公布施行後，經1 次觀察勒戒、1 次強制戒治完畢
    ，五年內第三犯施用毒品罪者，足堪認定。
二、核被告所為，係犯毒品危害防制條例第十條第一項、第二項
    施用第一級、第二級毒品罪。其施用前之持有海洛因、安非
    他命之低度行為應為施用之高度行為所吸收，不另論罪。被
    告前後多次施用第一級、第二級毒品之犯行，考諸被告係五
    年內第三犯施用毒品罪者，其顯早有施用毒品之習慣，是其
    多次施用第一級、第二級毒品之犯行，應認係包括一罪；公
    訴人雖僅起訴被告於95年7 月26日下午2 時45分許採尿時回
    溯前26、96小時、95年9 月12日（起訴書誤植為95年7 月12
    日）晚間9 時50分許採尿時回溯前26、96小時之施用海洛因
    、安非他命之犯行，然其餘施用海洛因、安非他命犯行既與
    已起訴部分具有包括一罪之關係，自在本院得一併審酌之範
    圍內。被告所犯前開二罪，犯意各別、行為互殊、罪名有異
    ，應分論併罰之。爰審酌被告於毒品危害防制條例施行後已
    屬第三犯施用毒品罪、其對毒品顯已具相當之依賴性、其施
    用毒品之頻率及次數、犯罪手段等一切情狀，量處如主文所
    示之刑；又中華民國九十六年罪犯減刑條例已實施，應依該
    條例減刑之，並再依刑法第五十一條第五款規定定應執行刑
    。扣案之第一級毒品海洛因殘渣袋壹小包內之海洛因、海洛
    因拾壹小包（毛重參點伍伍公克）、海洛因壹小包（毛重零
    點參伍公克），為查獲之毒品，應依毒品危害防制條例第18
    條第1 項前段之規定，宣告沒收銷燬之，海洛因殘渣袋壹只
    本身、注射針筒參支、塑膠分裝器壹支，均係被告所有供其
    施用海洛因之工具，業據其供承在案，應依刑法第三十八條
    第一項第二款規定宣告沒收。
據上論斷，應依刑事訴訟法第二百七十三條之一第一項、第二百
九十九條第一項前段，毒品危害防制條例第十條第一項、第二項
、第十八條第一項前段、第二十三條第二項，刑法第十一條前段
、第五十一條第五款、第三十八條第一項第二款，中華民國九十
六年罪犯減刑條例第二條第一項第三款、第七條、第十條第一項
，判決如主文。
本案經檢察官徐文豪到庭執行職務
中　　華　　民　　國　　96　　年　　10　　月　　18　　日
                  刑事第三庭法    官  曾雨明
以上正本證明與原本無異。
對於本件判決如有不服，應於收受送達後10日內，向本院提出上
訴書狀，上訴於臺灣高等法院。
中　　華　　民　　國　　96　　年　　10　　月　　18　　日
                            書 記 官  施春祝
附錄法條：
毒品危害防制條例第10條第1項、第2項
施用第一級毒品者，處 6 月以上 5 年以下有期徒刑。
施用第二級毒品者，處 3 年以下有期徒刑。
